【裁判字號】    99,審交訴,122
【裁判日期】    990929
【裁判案由】    業務過失致死等
【裁判全文】
臺灣高雄地方法院刑事判決           99年度審交訴字第122號
公  訴  人  臺灣高雄地方法院檢察署檢察官
被      告  甲○○○○○○ 3.
選任辯護人  蔡晉祐   律師
上列被告因業務過失致死等案件，經檢察官提起公訴（99年度偵
字第2518號），被告就被訴犯罪事實均為有罪之陳述，本院合議
庭裁定由受命法官獨任依簡式審判程序審理，判決如下：
    主  文
甲○○○○○○ 犯業務過失致人於死罪，處有期徒刑陸月，如易科罰金
，以新臺幣壹仟元折算壹日。
    事實及理由
一、本案被告甲○○○○○○ 所犯刑法第276 條第2 項業務過失致死罪
    ，非死刑、無期徒刑或最輕本刑有期徒刑3 年以上之罪，亦
    非高等法院管轄第一審案件，且被告就被訴事實均為有罪之
    陳述，經告知被告簡式審判程序之旨，並聽取檢察官、被告
    、辯護人之意見後，本院合議庭裁定進行簡式審判程序，是
    本案之證據調查，依刑事訴訟法第273 條之2 規定，不受同
    法第159 條第1 項、第161 條之2 、之3 、第163 條之1 及
    第164條至第170條規定之限制。
二、本件以下所引供述或非供述證據，公訴人、被告及辯護人於
    本案言詞辯論終結前，並未爭執其證據能力，本院審酌前開
    證據之作成或取得之狀況，並無非法或不當取證情事，亦無
    顯不可信或證據力明顯過低之情形，復經本院於審判期日就
    上開證據依法進行調查、辯論，依刑事訴訟法第159 條之5
    規定，均有證據能力。
三、犯罪事實
    甲○○○○○○(阿娜) 係乙○○所僱用之印尼國籍看護工，其工作
    內容係照料乙○○之母親于王素英之生活起居，係從事看護
    業務之人。嗣於民國99年1 月10日15時許，推送有行動障礙
    而無法正常起身行走需乘坐輪椅之于王素英，由西向東行經
    高雄市○○區○○路之德民路橋時，理應注意交通往來安全
    行走行人道，又無不能行走行人道之情形，竟疏未注意，仍
    貿然推送于王素英乘坐輪椅於汽機車道上，適有丙○○（已
    審結）騎乘車牌號碼H8N-355 號重機車，沿德民路由東向西
    行駛，本應注意車前狀況，並隨時採取必要之安全措施，且
    依當時之情形，天候晴，暮光，市區○○道路○路面乾燥，
    無缺陷，無障礙物，視距良好之情形，而甲○○○○○○ 推送輪椅
    之行進速度緩慢，並非不能注意，竟疏未注意，仍迎面撞擊
    于王素英乘坐之輪椅，于王素英因而人車倒地受傷送醫，於
    翌日上午10時9 分心臟衰竭死亡。
四、(一)上揭事實，有下列證據可資佐證：
      1.被告甲○○○○○○偵查中之供述與本院審理中之自白。
      2.同案被告丙○○偵查中之供述與本院審理中之自白。
      3.道路交通事故調查報告表（一）、（二）、現場圖及現
        場照片20張
      4.高雄市健仁醫院診斷證明書
      5.法務部法醫研究所鑑定報告書（99醫鑑字第0991100280
        號）、高雄地方法院檢察署驗斷書、相驗屍體證明書。
 (二）被告甲○○○○○○(阿娜) 係照料于王素英之印尼國籍看護工，
      ，為從事業務之人，對於身體有心臟病之被害人生活起居
      飲食安全等均有照護義務，且應負較高之注意義務，竟疏
      於注意，使被害人乘坐輪椅於汽機車道上行進，且疏未注
      意，與丙○○騎乘之重機車迎面相撞，致被害人骨折產生
      創傷因子使交感神經興奮，心臟因陳舊心肌梗塞心肌細胞
      數目減少及移植繞道血管再發生狹窄阻塞灌流不足，負荷
      下降，無法應付心輸出增加之需要，而發生心臟衰竭，心
      因性休克死亡，被告顯有過失至明，犯行洵堪認定。
五、核被告所為，係分別犯刑法第276 條第2 項之業務過失致死
    罪。審酌被告並無前科，有台灣高等法院被告前案紀錄表在
    卷足憑，素行良好，於本院審理中已坦承犯行，但未與被害
    人家屬達成和解，賠償損害，亦未取得被害人家屬原諒，爰
    依其過失情節、對被害人負有照護義務及疏未注意造成被害
    人死亡之結果等一切情狀，量處如主文所示之刑，並諭知易
    科罰金之折算標準。
據上論斷，應依刑事訴訟法第273 條之1 第1 項、第299 條第1
項前段，刑法第276 條第2 項、第41條第1 項前段，刑法施行法
第1條之1，判決如主文。
本案經檢察官李英霆到庭執行職務
中    華    民    國    99    年    9     月    29    日
                  交通法庭    法  官  廖建瑜
以上正本證明與原本無異。
如不服本判決應於收受送達後10日內向本院提出上訴書狀，並應
敘述具體理由；如未敘述上訴理由者，應於上訴期間屆滿後20日
內向本院補提理由書（均須按他造當事人之人數附繕本）「切勿
逕送上級法院」。
中    華    民    國    99    年    9     月    29    日
                              書記官  林介欽

司法院資訊處製作；財團法人民間司法改革基金會備份。
